【裁判字號】    95,非抗,188
【裁判日期】    950504
【裁判案由】    通常保護令
【裁判全文】
臺灣高等法院臺中分院民事裁定         95年度非抗字第188號
    抗  告  人  甲○○
                            5.
上列抗告人因與相對人乙○○○間通常保護令事件，對於中華民
國95年2月16日臺灣臺中地方法院第二審裁定（94年度家護抗字
第18號），提起抗告，本院裁定如下：
    主  文
抗告駁回。
抗告程序費用由抗告人負擔。
    理  由
按，保護令之程序，除本章別有規定外，準用非訟事件法有關規
定；非訟事件法未規定者，準用民事訴訟法有關規定。對於抗告
法院之裁定再為抗告，僅得以其適用法規顯有錯誤為理由，並經
原法院之許可者為限；前項許可，以原裁定所涉及之法律見解具
有原則上重要性者為限，家庭暴力防治法第19條第2項、非訟事
件法第45條第3項、第4項定有明文。所謂適用法規顯有錯誤，係
指原裁定就其取捨證據所確定之事實適用法規顯有錯誤而言，不
包括認定事實不當、理由不備之情形在內。又所謂有原則上之重
要性，係指訴訟事件所及之法律見解意義重大，而有闡釋之必
要而言，最高法院93年度台抗字第843號裁定意旨、辦理民事訴
訟事件應行注意事項第195 條可資參照。本件抗告人對於原法院
認其就台灣台中地方法院94年家護字第774號裁定之抗告無理由
而駁回其抗告之裁定再為抗告，係以：(一)原法院94年度家護抗字
第18號裁定所為抗告人對相對人實施暴力侵害行為之事實，與該
件相關之傷害案刑事事件，經台灣台中地方法院檢察署94年度偵
字第17031號偵查結果不符，該刑事事件業經檢察官認抗告人並
無對相對人施暴而為不起訴處分在案。是與保護令有關之刑事案
件既已有相當之「反證」，足證相對人並無施暴之情。則保護令
所採用之證據，究應證明至何種程度，應否優勢於「反證」之證
據？又保護令之裁定與刑事之處分明顯不同時，二者又該如何調
和？上開法律問題，意義重大有加以闡釋之必要，是該法律見解
，具有原則上重要性。依非訟事件法第45條第3項，原法院自應
准可再抗告人提起再抗告。(二)依證人劉瑩、李惠蘋、吳雨蓁、劉
俞君之證言，均證稱抗告人並無對相對人施暴，原裁定卻不顧該
等卷證資料，亦未說明何以認定有家庭暴力之事實，且達必要之
程度？且未說明憑何具體事證認相對人有繼續受侵害之虞？即逕
行維持一審裁定核發通常保護令，顯有理由不備適用法規不當之
違誤，況抗告人曾聲請訊問案發現場在場之老師黃添泉等人，然
一審及原法院均未調查，亦未說明未調查之理由，顯未盡調查之
能事。又相對人於一審之指述，其前後陳述不一，相互矛盾，瑕
庛重重，一審法院仍依其指述為不利抗告人認定，抗告人執其具
體矛盾之處抗告，原法院未予說明理由，即逕予駁回抗告，均有
理由不備之違誤云云。原法院以：抗告人對民國94年12月19日該
院家護抗字第18號裁定提起再抗告，核其再抗告狀所載內容，實
係就該院取捨證據認定事實之職權行使指摘其不當，並未具體表
明該裁定有何適用法規顯有錯誤之處，或法律上見解具有原則上
之重要性，意義重大而有加以闡釋之必要可言，因而認抗告人之
再抗告不應許可，逕以裁定駁回之。經核就上開再抗告理由(二)部
分，於法洵無違誤。至於上開再抗告理由(一)所提與本件保護令分
有關之刑事案件，業經不起訴處分乙節，查抗告人所提不起訴處
分書，係於原法院94年12月19日就94年度家護抗字第18號為駁回
抗告之裁定後始提出，該院無從為斟酌，是並不發生保護令之裁
定與刑事之處分明顯不同，二者如何調和之問題，自亦無抗告意
旨所指該法律問題意義重大有加以闡釋之必要可言。綜上，抗告
論旨，指摘原裁定不當，求予廢棄，非有理由。
據上論結，本件抗告為無理由。依家庭暴力防治法第19條第2項
，非訟事件法第46條，民事訴訟法第495條之1第1項、第449條第
1項、第95條、第78條，裁定如主文。
中    華    民    國    95    年    5     月    4     日
                      民事第五庭審判長法  官  陳滿賢
                                      法  官  古金男
                                      法  官  朱  樑
以上正本係照原本作成。
本件僅得以適用法規顯有錯誤，並經本院許可為限，始得再抗告
。
如提起再抗告者應於裁定送達後10日內向本院提出抗告理由狀
（須按照他造人數附具繕本）並繳納抗告裁判費新台幣1000元，
同時委任律師或具有律師資格之關係人為代理人。
                                      書記官  林水濱
中    華    民    國    95    年    5     月    5     日
                                                      Ｖ


司法院資訊處製作；財團法人民間司法改革基金會備份。
